# 关于咨询费收入的确认

提问人：zss850923 时间：2019-09-12 17:19:00
陈老师，您好：
一家境内 A 公司为境外的 B 基金公司提供咨询服务，境外B 公司按照基金规模的一定费率向 A 公司支付咨询费，以美元结算。A 公司如何确认咨询费收入，汇率如何选择啊？

回答人：chenyiwei
收入的计量一般按确认收入当月的加权平均汇率折算到本位币。最终结算金额与原收入确认金额之间的差额为汇兑损益。